【裁判字號】    98,消債抗,225
【裁判日期】    980630
【裁判案由】    更生事件
【裁判全文】
臺灣板橋地方法院民事裁定           98年度消債抗字第225號
抗  告  人  甲○○原名廖麗雪.
                        樓
代  理  人  胡峰賓律師
上列抗告人因消費者債務清理條例聲請更生事件，對於中華民國
98年4 月27日本院97年度消債更字第968 號裁定提起抗告，本院
裁定如下：
    主  文
抗告駁回。
抗告程序費用由抗告人負擔。
    理  由
一、按債務人與金融機構協商成立者，不得聲請更生或清算，但
    因不可歸責於己之事由，致履行顯有重大困難者，不在此限
    ；本條例施行前，債務人依金融主管機關協調成立之中華民
    國銀行公會會員辦理消費金融案件無擔保債務協商機制與金
    融機構成立之協商，準用前項之規定，消費者債務清理條例
    第151條第 5項、第6項分別定有明文。又聲請更生或清算不
    合程式或不備其他要件者，法院應以裁定駁回之，但其情形
    可以補正者，法院應定期間先命補正，復為同條例第 8條所
    明定。
二、本件抗告意旨略以：抗告人遭案外人奕松室內設計有限公司
    （以下簡稱奕松公司）惡性倒閉，負責人不知去向，抗告人
    不諳法律，不知如何循法律程序追討，並非惡意損害債權人
    之權利，縱抗告人依法向奕松公司起訴，是否可迅速獲償亦
    不可知，自難認抗告人因遭奕松公司倒債陷於無收入，係可
    歸責於抗告人。又原裁定認抗告人95年度營業總額僅4000元
    ，仍可負擔每月33437 元之協商款，核認抗告人有履行協商
    條件之方法，與收益無關等語，惟抗告人雖於協商後無力負
    擔協商款，仍試圖向配偶親戚借款以為支付，然親友亦無法
    長期資助，始於96年11月毀諾，抗告人誠意還款，卻成為原
    審駁回聲請更生之理由，誠屬不公，抗告人實難心服。抗告
    人收入自始即無法滿足債權銀行所要求之還款條件，協商款
    遠高於其每月收入，難謂抗告人具有履行能力，是抗告人具
    有不可歸責之事由致履行有重大困難，並非抗告人單方拒絕
    履行，為此提起抗告，請將原裁定廢棄，准抗告人更生等語
    。
三、抗告人前參與中華民國銀行公會會員辦理消費金融案件無擔
    保債務協商機制，與安泰銀行成立協商，有協議書、無擔保
    債務還款計劃、財團法人金融聯合徵信中心債權人清冊及安
    泰銀行98年2 月11日民事陳報狀可證，揆諸首揭規定，聲請
    人具狀聲請更生，須具備「不可歸責於己致履行顯有重大困
    難事由」之要件，方為適法。經查：抗告人固提出台北縣政
    府營利事業登記核准通知書，證明其所經營之一二三木作裝
    璜工程行自96年6 月14日起歇業，惟該通知書僅能證明上開
    工程行歇業之開始日期，至於抗告人所稱其係因奕松公司倒
    帳而歇業，及之後每月收入減少為21000 元等情，並未舉證
    以實其說，則抗告人主張其毀諾具有不可歸責於己之事由，
    自難採信。又查抗告人於95年7 月14日協商時出具之收入證
    明切結書，記載其每月收入20萬元（見原審卷第73頁），應
    可支付協商款33437 元，並無抗告人所稱「其收入自始即無
    法滿足債權銀行所要求之還款條件，協商款遠高於其每月收
    入」之情事。抗告人既不能證明其毀諾具有不可歸責於己之
    事由，即不符合消費者債務清理條例第151 條第5 項但書之
    事由，且該欠缺無從補正，依首揭條文規定，自應駁回其更
    生之聲請，從而原審裁定駁回聲請人更生之聲請，並無違誤
    。抗告意旨指摘原裁定不當，求予廢棄另為裁定，為無理由
    ，應予駁回。
四、據上論結，本件抗告為無理由，依消費者債務清理條例第15
    條，民事訴訟法第495 條之1 第1 項、第449 條第1 項、第
    95條、第78條，裁定如主文。
中    華    民    國    98    年    6     月    30    日
              民事第三庭    審判長法  官  朱耀平
                                  法  官  張紫能
                                  法  官  陳映如
不得抗告
中    華    民    國    98    年    6     月    30    日
                                  書記官  李錦輝


司法院資訊處製作；財團法人民間司法改革基金會備份。
